臺灣臺南地方法院民事裁定           100年度司財管字第78號
聲  請  人  彰化商業銀行股份有限公司
法定代理人  陳淮舟
代  理  人  施峰達
上列聲請人聲請對被繼承人蔡義雄選任遺產管理人事件，本院裁
定如下：
    主  文
選任余景登律師為被繼承人蔡義雄(男，民國○○○年○月○○
日生，身分證統一編號：Ｚ000000000，民國一百年四月二十日死
亡，死亡前最後住所：臺南市○○區○○里○鄰○○街三號)之
遺產管理人。
聲請程序費用新臺幣壹仟元由被繼承人蔡義雄之遺產負擔。
    理  由
一、按繼承開始時，繼承人之有無不明者，由親屬會議於一個月
    內選定遺產管理人，並將繼承開始及選定遺產管理人之事由
    ，向法院報明；無親屬會議或親屬會議未於前條所定期限內
    選定遺產管理人者，利害關係人或檢察官，得聲請法院選任
    遺產管理人，並由法院依前項規定為公示催告；公示催告期
    限屆滿，無繼承人承認繼承時，其遺產於清償債權，並交付
    遺贈物後，如有剩餘，歸屬國庫，民法第1177條、第1178
    條第2項、第1185條分別定有明文。
二、本件聲請意旨略以：被繼承人蔡義雄為聲請人之債務人，惟
    被繼承人於民國100年4月20日死亡，其法定繼承人均已拋棄
    繼承，無法依同法第1177條選任遺產管理人，致聲請人之權
    利無法行使，故聲請人以利害關係人身分向法院聲請為被繼
    承人蔡義雄選任遺產管理人等語。
三、經查：聲請人主張之前開事實，業據提出被繼承人蔡義雄除
    戶謄本1件、繼承系統表1件、100年7月12日南院龍家慈100
    年度司繼字第1081號准予備查通知函影本1件、97年2月14日
    南院雅96執北字第34321號債權憑證影本1件附卷為憑。並經
    本院依職權調閱本院100年度司繼字第1081、1141號拋棄繼
    承事件卷宗核閱綦詳，是聲請人之主張應足採信。又查被繼
    承人蔡義雄死亡後，其法定繼承人皆已依法拋棄繼承權經本
    院准予備查，且未準用民法第1177條之規定選定遺產管理人
    ，而被繼承人蔡義雄為聲請人之債務人，故聲請人以利害關
    係人之身分聲請選任被繼承人蔡義雄之遺產管理人，核與上
    開規定並無不合，應予准許。
四、再查，關於選任余景登律師為被繼承人蔡義雄之遺產管理人
    部份，原聲請人建議選任被繼承人連帶保證人即被繼承人之
    子蔡松和為遺產管理人，惟經本院函詢其意願，迄今未見其
    函覆，足徵被繼承人之子蔡松和對被繼承人蔡義雄遺產之處
    置已漠不關心，非擔任本件遺產管理人適合人選。本院復以
    100年9月1日南院龍家慈100年度司財管字第78號函詢余景登
    律師擔任本件遺產管理人之意願，余景登律師於100年9月7
    日回覆本院願意擔任被繼承人蔡義雄之遺產管理人，有民事
    陳報狀1件在卷足徵。經本院審酌認余景登律師具有法律專
    業知識及能力，且與被繼承人蔡義雄所遺遺產間無利害關係
    ，若由其擔任本事件之遺產管理人，定能秉持其專業倫理擔
    當此具公益性質之職務，並順利達成管理保存及清算遺產之
    任務。執此，本院認為由余景登律師擔任被繼承人蔡義雄之
    遺產管理人，應屬妥適，爰裁定如主文。
五、依非訟事件法第157條，裁定如主文。
中    華    民    國   100    年    9     月    23    日
                  家事法庭      司法事務官  林可婷
以上正本係照原本作成。
如對本裁定抗告須於裁定送達後10日內向本院提出抗告狀。
中    華    民    國   100    年    9     月    26    日
                                書  記  官  郭春慧